---
title: "graficas"
author: "LuisIMT"
date: "`r Sys.Date()`"
output: html_document
---

```{r setup, include=FALSE}
knitr::opts_chunk$set(echo = TRUE)
```


```{r curado generalizado}

covid.bd <- read.csv('covid_ML/230314COVID19MEXICO.csv')

c.bd <- dplyr::select(covid.bd,SECTOR,ENTIDAD_UM,SEXO,ENTIDAD_RES,TIPO_PACIENTE, FECHA_DEF, INTUBADO, NEUMONIA, EDAD, EMBARAZO, INDIGENA,DIABETES,EPOC, ASMA, INMUSUPR,HIPERTENSION, OTRA_COM, CARDIOVASCULAR,OBESIDAD, RENAL_CRONICA, TABAQUISMO, CLASIFICACION_FINAL, MIGRANTE, UCI)

c2.bd <- dplyr::filter(c.bd,CLASIFICACION_FINAL %in% c(1,2,3)) 

covid.filtro <- dplyr::mutate(c2.bd, DEFUNCION = ifelse(FECHA_DEF == "9999-99-99",2,1))

covid.final <- dplyr::select(covid.filtro, -c(FECHA_DEF))
write.csv(covid.final, file = 'covid19.curada.csv', row.names = TRUE)


dim(covid.final)
sum(is.na(covid.final))
visdat::vis_miss(covid.final,warn_large_data = FALSE )
apply(covid.final, 2, var) # imprimir la varianza


sink("datos.txt")
cat(print(sum(is.na(covid.final))))
cat('\n')
cat(print(apply(covid.final, 2, var)))
sink()

#covid <- ggpairs(covid.final, cardinality_threshold = NULL)
#ggsave(covid, filename = "grafico_covid_exploratorio.pdf", device = pdf, width = 150, height = 150, units = "cm", limitsize = FALSE)


```

Modelos

El estudio con los modelos de de Machine Learning que estaremos explorando son: regresión lineal , regresión multilineal


Para el primer caso de la regresión lineal, usamos los coeficiente de correlaion de Pearson para asociar dos variables continuas

```{r partición de datos}
library(caret)
library(rsample)
library(dplyr)
set.seed(pi)
#simple random
covid.test.random <- caret::createDataPartition(covid.final$ASMA, p=0.80, list = FALSE)
covid.training <- covid.final[covid.test.random,]
covid.testing <- covid.final[-covid.test.random,]

#Stratified sampling

bd.covid <- read.csv('covid19.curada.csv')

table(bd.covid$DEFUNCION) %>% 
  prop.table()
set.seed(2*pi)
stratified.covid <- rsample::initial_split(bd.covid, prop = 0.80, strata = "DEFUNCION")

train.covid <- training(stratified.covid)
test.covid <- testing(stratified.covid)


table(train.covid$DEFUNCION) %>% 
  prop.table()

table(test.covid$DEFUNCION) %>% 
  prop.table()
```

```{r linear model DEFUNCION}
#relación asma e intubados
covid.linear.modeL01 <- lm(DEFUNCION ~ ASMA + INTUBADO, data = train.covid)
summary(covid.linear.model01)
#relación tipo de paciente e intubado
covid.linear.model02 <- lm(DEFUNCION ~ TIPO_PACIENTE + INTUBADO, data = train.covid)
summary(covid.linear.model02)
#relacion sector y obesidad
covid.linear.model03 <- lm(DEFUNCION ~ HIPERTENSION + OBESIDAD, data = train.covid)
summary(covid.linear.model03)
#relacion entidad_um y neumonia
covid.linear.model04 <- lm(DEFUNCION ~ ENTIDAD_UM + NEUMONIA, data = train.covid)
summary(covid.linear.model04)
#relacion sector e intubado
covid.linear.model05 <- lm(DEFUNCION ~ TABAQUISMO + INTUBADO, data = train.covid)
summary(covid.linear.model05)
```
```{r linear model DEFUNCION libro}
covid.linear.model06 <- lm(DEFUNCION ~ ., data = train.covid)
broom::tidy(covid.linear.model06)
```


```{r linear model cross-validation}
set.seed(pi)  # para que sea reproducible
(cv_model1 <- caret::train(
  form = DEFUNCION ~ ENTIDAD_UM, 
  data = train.covid, 
  method = "lm",
  trControl = caret::trainControl(method = "cv", number = 10)
))

set.seed(pi)  
(cv_model2 <- caret::train(
  form = DEFUNCION ~ ENTIDAD_UM + TIPO_PACIENTE, 
  data = train.covid, 
  method = "lm",
  trControl = caret::trainControl(method = "cv", number = 10)
))
```

```{r grafica regresion lineal}
ggplot(train.covid, aes(x=DEFUNCION, y=TIPO_PACIENTE)) + 
  geom_point() +
  geom_smooth(method='lm', formula=y~x, se=FALSE, col='dodgerblue1') +
  theme_light()
```

```{r}
# Se crea el grafico 3d y se guarda en un objeto, por ejemplo mi_3d
library(scatterplot3d)
attach(train.covid)
mi_3d <- scatterplot3d::scatterplot3d(x=SECTOR, y=OBESIDAD, z=DEFUNCION, pch=16, cex.lab=1,
                       highlight.3d=TRUE, type="h", xlab='SECTOR',
                       ylab='OBESIDAD', zlab='DEFUNCION')
# Para agregar el plano usamos $plane3d( ) con argumento modelo ajustado
mi_3d$plane3d(mod, lty.box="solid", col='mediumblue')
```


```{r regresion lineal con variable dummy}

#bd.covid$MUERTOS <- ifelse(condicion, "si", "no")

```

```{r linear model ASMA}
# Helper packages
library(dplyr)    # for data manipulation
library(ggplot2)  # for awesome graphics
library(visdat)   # for additional visualizations

# Feature engineering packages
library(caret)    # for various ML tasks
library(recipes)  # for feature engineering tasks
#numerico.clasificacion.final<- recipe(ASMA ~ ., data = train.covid) %>% step_dummy(all_nominal(), one_hot = TRUE)
copied.covid.train <- train.covid
numerico.clasificacion.final<- scorecard::one_hot(copied.covid.train)
summary(numerico.clasificacion.final)


covid.linear.model05 <- lm(ASMA ~ CLASIFICACION_FINAL, data = numerico.clasificacion.final)
summary(covid.linear.model05)
```


```{r multilinear caret }

modelo.regresion.entrenado.covid01 <- caret::train(
  form = CLASIFICACION_FINAL ~ ASMA + MIGRANTE + INTUBADO,
  data = train.covid,
  method = "lm",
  trControl = trainControl(method = "cv", number = 10)
)

summary(modelo.regresion.entrenado.covid01)


modelo.regresion.entrenado.covid02 <- caret::train(
  form = CLASIFICACION_FINAL ~ ENTIDAD_UM + EPOC + DEFUNCION,
  data = train.covid,
  method = "lm",
  trControl = trainControl(method = "cv", number = 10)
)

summary(modelo.regresion.entrenado.covid02)


modelo.regresion.entrenado.covid03 <- caret::train(
  form = CLASIFICACION_FINAL ~  DEFUNCION,
  data = train.covid,
  method = "lm",
  trControl = trainControl(method = "cv", number = 10)
)

summary(modelo.regresion.entrenado.covid03)
```


```{r grafica }
ggplot(train.covid, aes(ASMA, SEXO)) + 
  geom_point(size = 1, alpha = .4) + 
  geom_smooth(method = "lm", se = FALSE) +
  ggtitle(paste("ASMA -\n",
                "SEXO"))
```

```{r regresion logistica}

```

```{r arbol de decision librerias}

# Helper packages
library(dplyr)       # for data wrangling
library(ggplot2)     # for awesome plotting
library(doParallel)  # for parallel backend to foreach
library(foreach)     # for parallel processing with for loops

# Modeling packages
library(caret)       # for general model fitting
library(rpart)       # for fitting decision trees
library(ipred)       # for fitting bagged decision trees

# Model interpretability packages
library(rpart.plot)  # for plotting decision trees
library(vip)         # for feature importance
library(pdp)         # for feature effects
```
Con la base de datos AMES vamos a predecir el precio de venta de las viviendas en base a arboles de decision 
```{r arbol de decision}

```



